【裁判字號】    90,上易,1536
【裁判日期】    900711
【裁判案由】    竊盜
【裁判全文】
臺灣高等法院刑事判決                            九十年度上易字第一五三六號
    上 訴 人即
    被      告  甲○○
右上訴人因竊盜案件，不服臺灣台北地方法院八十九年度易字第一一八一號，中華民
國九十年三月二十七日第一審判決（起訴案號：臺灣台北地方法院檢察署八十九年度
偵字第八五０二號及移送併辦案號：台灣台北地方法院檢察署八十九年度偵字第一一
００五號）提起上訴，本院判決如左：
    主  文
原判決撤銷。
甲○○共同攜帶兇器竊盜，累犯，處有期徒刑捌月。
扣案之鐵支柒支、剪線鉗貳把均沒收。
    事  實
一、甲○○於民國八十三年間因犯麻醉藥品管理條例罪經台灣板橋地方法院判處有期
    徒刑五月，如易科罰金以參佰元折算一日，於八十四年四月二十四日執行完畢。
    復於八十六年再犯麻藥案件，經台灣台北地方法院判處有期徒刑六月，如易科罰
    金以參佰元折算一日，於八十七年四月二日縮刑期滿執行完畢。又於八十六年因
    竊盜案，經台灣板橋地方法院判處有期徒刑五月，於八十八年三月二十二日執行
    完畢。仍不知悔改，與王銘河（業經台灣台北地方法院判處有期徒刑一年確定）
    共同意圖為自己不法所有，於八十九年四月二十二日凌晨四時四十分許，帶王
    銘河所有，客觀上足以傷人，可作為兇器使用之鐵支七支及剪線鉗二把，由王銘
    河駕駛車號Ｚ二－八五五二號自用小貨車搭載甲○○同至台北市○○街四十五號
    對面堤外便道，由王銘河先用鐵支插入電線桿之工作孔，再爬上電線桿以剪線鉗
    剪斷電線，甲○○在下方把風負責收線並將剪下之電線搬運至上開自用小貨車上
    ，計竊取台北市○○○○○路燈管理處所有之ＰＶＣ電線三百米，為警當場查獲
    ，並扣得上開鐵支七支及剪線鉗二把。
二、案經台北市政府警察局文山第二分局移送臺灣臺北地方法院檢察署檢察官偵查起
    訴。
    理  由
一、右揭事實，業據被告坦承不詳，核與共犯王銘河所供相符，並有鐵支七支及剪線
    鉗二把扣案及贓物認領保管單一紙可稽。事證明確，被告犯行洵堪認定。
二、按剪線鉗及鐵支質地堅硬，客觀上均足以傷人，自屬兇器無疑。被告與王銘河攜
    帶剪線鉗二把、鐵支七支用以竊取電線，核其所為，係犯刑法第三百二十一條第
    第一項第三款之攜帶兇器竊盜罪。又查被告與王銘河竊取之電線三百米業經放置
    於渠等乘用之車號Ｚ二─八五五二號自用小貨車內，此據被告陳明在卷（見偵卷
    第十頁反面），是被告竊盜之電線顯已置於渠等實力支配之下，自屬既遂。公訴
    人認被告所犯為刑法第三百二十一條第二項、第一項第三款之攜帶兇器竊盜未遂
    罪，容有未洽，起訴法條應予變更。被告與王銘河間有犯意之聯絡及行為分擔，
    均為共同正犯。被告曾於八十三年間因犯麻醉藥品管理條例罪經台灣板橋地方法
    院判處有期徒刑五月，如易科罰金以參佰元折算一日，於八十四年四月二十四日
    執行完畢。復於八十六年再犯麻藥案件，經台灣台北地方法院判處有期徒刑六月
    ，如易科罰金以參佰元折算一日，於八十七年四月二日縮刑期滿執行完畢。又於
    八十六年因竊盜案，經台灣板橋地方法院判處有期徒刑五月，於八十八年三月二
    十六日執行完畢，有本院全國前案紀錄表可按。其於五年內再犯有期徒刑以上之
    本罪，為累犯，應予加重其刑。原審予以論罪科刑，固非無見，惟其認被告所犯
    為攜帶兇器竊盜未遂罪，且認被告夥同乙○○、丙○○及綽號「明輝」之成年男
    子，於八十九年四月二十八日凌晨四時許，至台北市○○路○段二十六巷七號一
    樓旁（原判決誤戴為一號）竊取丁○○○之電纜線及接地棒（此部分詳如後述）
    ，均有未合，被告上訴否認竊取丁○○○之財物，據此指摘原判決不當，為有理
    由，應由本院予以撤銷改判。爰審酌被告有多次前科，素行不佳，並參酌被告其
    餘犯罪之動機、目的、手段、品行、智識程度、所生危害及犯罪後之態度等一切
    情狀，量處如主文所示之刑，以資懲儆。至扣案之鐵支七支、剪線鉗二把為共犯
    王銘河所有，業據被告陳述無訛（見偵卷第十頁反面），均為供本件犯罪所用，
    併依法宣告沒收。
三、併辦意旨（八十九年偵字第一一００五號）略以：被告甲○○意圖為自己不法所
    有之概括犯意，於八十九年四月六日上午七時許，在台北縣五股鄉○○路一八五
    巷一弄八號地下室竊取鄭文生所有車號Ｋ五─四八九八號自用小客車使用。復於
    八十九年四月二十七日十八時許在台北市○○區○○路七十八巷二十弄三號對面
    竊取停放在該處陳國琛ＤＭ─一五九一號自用小客車車牌二面，並懸掛於前開竊
    得之贓車上使用。嗣於八十九年四月二十八日凌晨四時五十分許，被告夥同姓名
    不詳之男子共同駕駛前開贓車及租用ＡＡ─九七四五號自用小客車，前往台北縣
    文山區○○路○段二十六巷七號一樓旁竊取放置於該處丁○○○所有之銅管，為
    丁○○○發覺，被告則駕駛ＡＡ─九七四五自用小客車逃匿，贓車及銅管則留置
    現場。因認被告涉犯加重竊盜罪嫌云云。
四、訊據被告堅決否認有前開犯行。查証人丁○○○固指稱：「（案發時）我聽到樓
    巷子有人一直在開關汽車車門多次，而引擎一直沒有關，發動著，我就從陽台看
    到巷子中央停了一部紅色自小客車，過了不久，又有一部黑色自小客車行駛過來
    ，我起初以為是附近居民返家，一時不在意。但過不久，隱約聽到有人搬動鐵管
    聲音，這時我就覺得是否有小偷行竊，就立刻下樓查看，看到有人在偷竊我家東
    西，正放在黑色自小客車行李箱內，而紅色自小客車這時也迅速的開走逃走，這
    時我先生大喊有小偷，小偷來不及將黑色小客車開走就逃逸了。紅色小客車內應
    有坐（前座）兩個人，車號是ＡＡ─九七四五，沒有從正面看到，所以不知任何
    特徵。偷竊（逃逸）之人是男性，二十多歲，身高約一六０公分左右，膚色是白
    白的，頭髮好像有染過。現場留有一部ＤＭ─一五九一黑色自小客車及一雙拖鞋
    。」（見偵字第一一００五號卷第二四、二五頁）。惟其於本院為竊賊之指認時
    ，肯定表示當日所見行竊之人既非被告，亦非乙○○（見本院九十年六月十二日
    訊問筆錄）。雖警方查獲懸掛陳國琛失竊之ＤＭ─一五九一號車牌之車輛，實為
    鄭文生失竊之車號Ｋ五─四八九八號自小客車，然被告、乙○○、丙○○三人均
    否認竊取前開車牌及自小客車，且乙○○、丙○○就上揭併辦部分，業經檢察官
    於八十九年八月三十一日以犯罪嫌疑不足為不起訴處分確定在案。是並無証據足
    資証明被告有參與竊取丁○○○財物之犯行，自不得僅以被告與乙○○、丙○○
    租用之ＡＡ─九七四五號自用小客車曾在現場出現，即為被告不利之認定。此部
    分併辦事實，尚屬不能証明，與前揭起訴部分無事實或裁判上一罪關係，應退回
    由檢察官續行偵辦。
據上論斷，應依刑事訴訟法第三百六十九條第一項前段、第三百六十四條、第二百九
十九條第一項前段、刑法第二十八條、第三百二十一條第一項第三款、第四十七條、
第三十八條第一項第二款，判決如主文。
本案經檢察官李進誠到庭執行職務。
中      華      民      國    九十      年      七      月     十一     日
臺灣高等法院刑事第十三庭
                                    審判長法  官  蔡    燉
                                          法  官  李  春  地
                                          法  官  盧  彥  如
右正本證明與原本無異。
不得上訴。
                                          書記官  何  閣  梅
中      華      民      國    九十      年      七      月     十一     日
附錄：本案論罪科刑法條全文
刑法第三百二十一條
犯竊盜罪而有左列情形之一者，處六月以上五年以下有期徒刑：
一、於夜間侵入住宅或有人居住之建築物、船艦或隱匿其內而犯之者。
二、毀越門扇、牆垣或其他安全設備而犯之者。
三、攜帶兇器而犯之者。
四、結夥三人以上而犯之者。
五、乘火災、水災或其他災害之際而犯之者。
六、在車站或埠頭而犯之者。
前項之未遂犯罰之。


司法院資訊處製作；財團法人民間司法改革基金會備份。
